

DRIRI **AYOUB** Technicien assistance informatique

### CONTACTS

06-42-77-82-40

ndririayyoub@gmail.com

Casablanca, Maroc

#### COMPETENCES

Langages web: HTML, css,

JavaScript, PHP

**ERP**: Connaissance de SAP

(modules de base)

Outils bureautiques:

Microsoft Office, Google Workspace

**Programmation**: C#, création d'applications (bureautiques ou web)

#### LANGUES

Arabe : Langue maternelle

Français : Bon niveau

Anglais : Bon niveau

## ME CONCERNANT

Diplômé en 2020 en Développement Informatique, je possède 6 ans d'expérience dans le développement, le support technique et la gestion de bases de données. Je maîtrise plusieurs technologies telles que PHP, C#, SQL et SAP. Sérieux, autonome et orienté solution, je souhaite mettre mes compétences au service d'une équipe dynamique et innovante.

# **EXPERIENCES**

2024- Présent Technicien assistance informatique | BIM STORES

- Installation du matériel informatique pour les nouveaux magasins (PC, routeurs, TPE, téléphones IP).
- Maintenance des équipements matériels et logiciels.
- Utilisation de SAP pour traiter les problèmes techniques et créer de nouveaux magasins.
- Suivi des réclamations liées aux TPE et aux systèmes WINCOR NIXDORF.

2023-2024

Assistant Commercial | Calliope

- Réponse aux demandes clients et gestion proactive de leurs besoins.
- Suivi de la satisfaction client et contribution à leur fidélisation.
- Collaboration avec les équipes internes pour assurer un service efficace et de qualité.

2021-2023

Contrôleur Base de Données | Groupe LabelVie

- utiliser logiciel Gold.
- l'outil Gold utilisé par les plus grandes enseignes de la grande distribution Dans le monde (Carrefour, Casino, Leclerc ...).
- Traitement Promo.

# **EDUCATIONS**

2020

Technicien spécialisé en Développement

informatique | Institut Spécialisé de Technologie **Appliquée Hay Hassani** 

2017

Baccalauréat série scientifique option: sciences de la vie et de la terre | Lycée Mohammed Zerktouni

#### LOISIRS

- Loisirs intellectuels ou techniques :
  - Jeux d'échecs ou de stratégie
  - Programmation / codage
- Loisirs créatifs et culturels :
  - Dessin / peinture